臺灣高等法院刑事判決　　　　　　　　94年度上訴字第1106號
上　訴　人　臺灣桃園地方法院檢察署檢察官
被　　　告　甲○○
上列上訴人因毒品危害防制條例案件，不服臺灣桃園地方法院93
年度訴字第1822號，中華民國94年2月17日第一審判決（起訴案
號：臺灣桃園地方法院檢察署93年度毒偵字第4256號及移送併辦
案號93年度毒偵字第2478號），提起上訴，本院判決如下：
    主  文
原判決撤銷。
甲○○連續施用第一級毒品，處有期徒刑拾月。扣案第一級毒品
海洛因柒包（壹包淨重零點參玖公克、貳包淨重零點參公克、肆
包淨重伍點零肆公克）沒收銷燬之。又連續施用第二級毒品，處
有期徒刑拾月，扣案安非他命壹包（毛重壹點參公克）及內有安
非他命殘渣之吸管壹支沒收銷燬之。應執行有期徒刑壹年陸月，
扣案第一級毒品海洛因柒包（壹包淨重零點參玖公克、貳包淨重
零點參公克、肆包淨重伍點零肆公克）、安非他命壹包（毛重壹
點參公克）、內有安非他命殘渣之吸管壹支均沒收銷燬之。
    事  實
一、甲○○於民國86年間曾違反麻醉藥品管理條例及藥事法，經
    本院各判處有期徒刑6月，應執行有期徒刑10月確定，於88
    年5月19日縮刑期滿執行完畢（未構成累犯），又於88年11
    月間因施用毒品案件，經臺灣臺北地方法院以88年度毒聲字
    第2750號裁定送觀察、勒戒後，認無繼續施用毒品傾向於88
    年11月18日釋放，並由臺灣臺北地方法院檢察署檢察官於88
    年11月23日以88年度毒偵字第910號為不起訴處分確定。詎
    甲○○仍未戒除毒癮，復分別基於施用第1級毒品海洛因及
    第2級毒品安非他命之概括犯意，在上開觀察勒戒期滿執行
    完畢後五年內分別於下列時、地施用第1級毒品海洛因及第2
    級毒品安非他命：（一）93年6月5日7時許為警查獲採尿回
    溯前之26小時及96小時內，在不詳地點，將海洛因攙於香菸
    內之方式施用第1級毒品海洛因及將安非他命放入玻璃球以
    火燒烤吸食煙霧之方式施用第2級毒品安非他命，嗣於93年
    6月5日7時許，在桃園市○○路498號前為警查獲，並扣得第
    1級毒品海洛因2包（淨重0.3公克）、第2級毒品安非他命1
    包（毛重1.3公克）。（二）93年6月20日晚間6時25分許採
    尿前之26小時及96小時內，在桃園市○○路某賓館內，將海
    洛因攙於煙草內點火施用第1級毒品海洛因及將安非他命放
    入玻璃球以火燒烤吸食煙霧之方式施用第2級毒品安非他命
    ，嗣於同年月20日晚間6時25分許，在台北市萬華區○○○
    路與和平西路口為警查獲，並扣得含第1級毒品海洛因1包（
    淨重0.39公克）及第2級毒品安非他命吸管（內含殘渣）1支
    。（三）94年1月間在桃園縣中壢地區，各別施用第一級毒
    品海洛因、第二級毒品安非他命，嗣為警於94年1月28日在
    桃園縣平鎮市○○街48巷22之1號5樓查獲，並扣得第一級毒
    品海洛因4包（4包淨重5.04公克）。
二、案經台北市政府警察局萬華分局移請臺灣臺北地方法檢察署
    移轉臺灣桃園地方法院檢察署檢察官偵查起訴及臺灣桃園地
    方法院檢察署檢察官移送併案審理。
    理  由
一、前開事實業據被告甲○○於警詢、偵查及原審坦承不諱，而
    被告於93年6月5日為警查獲時採集之尿液，經送檢驗結果，
    呈安非他命、嗎啡陽性反應，於93年6月20日為警查獲採集
    之尿液經檢驗呈安非他命、甲基安非他命、嗎啡、可待因陽
    性反應，於94年1月28日為警查獲採集之尿液經檢驗呈安非
    他命、甲基安非他命、嗎啡、可待因陽性反應，分別有桃園
    縣衛生局不法藥物尿液檢定書、臺灣尖端先進生技醫藥股份
    有限公司濫用藥物檢驗報告在卷可稽。又93年6月5日查獲扣
    案之白粉1包（淨重0.39公克）及93年6月20日查獲扣案之白
    粉2包，經送檢驗結果均有第一級毒品海洛因成分，有法務
    部調查局93年7月2日調科壹第00000 0000號及93年7月28 日
    調科壹字第020006508號鑑定通知書各1紙在卷可憑，94年1
    月28日查獲扣案之白粉4包（4包淨重5.04公克）經送檢驗結
    果均有第一級毒品海洛因成分，有法務部調查局94年4月6日
    調科壹第000000000號鑑定通知書在卷可憑；另有扣案安非
    他命1包（毛重1.3公克）及含安非他命殘渣之吸管1支可資
    佐證。足認被告之自白與事實相符。被告前因施用毒品案件
    ，經臺灣臺北地方法院以88年度毒聲字第2750號裁定送觀察
    、勒戒後，認無繼續施用傾向，由臺灣臺北地方法院檢察署
    檢察官以88年度毒偵字第910號為不起訴處分確定等情，有
    被告全國前案紀錄表、臺灣臺北地方法院88年度毒聲字第27
    50號裁定、臺灣臺北地方法院檢察署檢察官88年度毒偵字第
    910號不起訴處分書各1件在卷可考。被告五年內再犯施用第
    1 級、第2級毒品之犯行，事證明確，洵堪認定。
二、按海洛因及安非他命分屬毒品危害防制條例第2條第1項、第
    2項規定之第1級毒品、第2級毒品。核被告甲○○所為，係
    犯毒品危害防制條例第10條第1項之施用第1級毒品罪、同條
    第2項之施用第2級毒品罪。被告持有毒品係為供施用，其施
    用前後持有毒品之低度行為，應為其施用之高度行為所吸收
    ，不另論罪。被告先後各多次施用第1級毒品、第2級毒品之
    犯行，各時間緊接，方法相同，分別觸犯構成要件相同之罪
    名，顯係各自基於概括犯意為之，均為連續犯，應依刑法第
    56 條之規定各論以1罪，並均依法加重其刑。被告所犯連續
    施用第1級毒品、第2級毒品罪，犯意各別，罪名不同，應分
    論併罰。檢察官移送併辦部分（93年度毒偵字第2478號、94
    年度毒偵字第1268號）與起訴部分被告施用第1級毒品及第2
    級毒品犯行，各有連續犯之裁判上1罪關係，為起訴效力所
    及，本院應併予審理。
三、原審認被告所犯罪證明確，予以論罪科刑，固非無見，惟原
    審就被告於94年1月28日所查獲之各別施用第一級毒品海洛
    因、第二級毒品安非他命部分未及審理，尚有未洽，公訴人
    就此提起上訴尚非無理由，自應由本院予以撤銷改判，審酌
    被告施用毒品之動機、目的、手段，犯行所生之危害，已曾
    因相同犯行經觀察、勒戒之處遇後猶未能使其知所省惕，根
    絕施用毒品惡習，足徵其沾染甚深，惟坦承犯行之良好犯後
    態度等一切情狀，各量處如主文所示之刑，扣案之第1級毒
    品海洛因7包（1包淨重0.39公克、2包淨重0.3公克、4包淨
    重5.04公克）及安非他命1包（毛重1.3公克）及內有安非他
    命殘渣之吸管1支（殘渣無法完全與吸管析離）應依毒品危
    害防制條例第18條第1項前段沒收銷燬之，並定其應執行之
    刑。
四、被告經合法傳喚，無正當理由不到庭，爰不待其陳述逕行判
    決。
據上論斷，應依刑事訴訟法第三百七十一條、第三百六十九條第
一項前段、第三百六十四條、第二百九十九條第一項前段，毒品
危害防制條例第十條第一項、第二項、第十八條第一項前段，刑
法第十一條前段、第五十六條、第五十一條第五款判決如主文。
本案經檢察官洪泰文到庭執行職務。
中　　華　　民　　國　　94　　年　　6 　　月　　30　　日
                  刑事第十庭  審判長法  官  陳正雄
                                    法  官  黃金富
                                    法  官  許宗和
以上正本證明與原本無異。
施用第一級毒品部分如不服本判決應於收受送達後十日內向本院
提出上訴書狀，其未敘述上訴之理由者並得於提起上訴後十日內
向本院補提理由書（均須按他造當事人之人數附繕本）。
其餘不得上訴。
                                    書記官  沈秀容
中　　華　　民　　國　　94　　年　　7 　　月　　4 　　日
附錄本案論罪科刑法條
毒品危害防制條例第10條
施用第 1 級毒品者，處六月以上五年以下有期徒刑。
施用第 2 級毒品者，處三年以下有期徒刑。
